【裁判字號】    90,訴,462
【裁判日期】    900329
【裁判案由】    毒品危害防制條例
【裁判全文】
臺灣臺中地方法院刑事判決                            九十年度訴字第四六二號
    公  訴  人  臺灣臺中地方法院檢察署檢察官
    被      告  甲○○
右列被告因毒品危害防制條例案件，經檢察官提起公訴（九十年度毒偵緝字第十七號
），本院判決如左：
    主  文
甲○○連續施用第一級毒品，處有期徒刑拾月。又連續施用第二級毒品，累犯，處有
期徒刑捌月，扣案之吸食器壹組，沒收。主刑部分應執行有期徒刑壹年肆月。
    事  實
一、甲○○曾因違反麻醉藥品管理條例案件，經法院先後判處有期徒刑六月確定，並
    定應執行刑為十月確定，於民國八十三年十月十七日執行完畢。且又曾因施用毒
    品案件，經本院以八十七年度毒聲字第三一二Ｏ號裁定送觀察、勒戒後，認無繼
    續施用毒品之傾向，由臺灣臺中地方法院檢察署檢察官於民國八十七年十一月二
    十六日以八十七年度偵字第二四八六二號不起訴處分確定。詎甲○○又基於概括
    犯意，自八十九年十二月初起至九十年一月六日止，在台中縣豐原市○○街八一
    號住處，約每天二次，以將第一級毒品海洛因摻在香煙內點燃吸食之方式，連續
    施用海洛因多次。又另行起意並基於概括犯意，自八十八年四月間起至九十年一
    月初止，在上址及台中縣豐原市○○路六九一巷四十六號等地，約每天二至三次
    ，以將第二級毒品安非他命則置於玻璃吸食器內加熱使產生煙霧，再經吸食器過
    濾後吸取煙霧之方式，連續施用安非他命多次。嗣於八十九年三月二十八日下午
    一時三十分許，為警強制採尿查獲施用第二級毒品安非他命；繼於八十九年五月
    二十五日下午七時三十分許，在台中縣豐原市○○街一一三巷二十弄七二號，為
    警查獲，並扣得吸食器一組，再於九十年一月八日經臺灣臺中地方法院檢察署通
    緝為警逮捕，經本院以八十九年度毒聲字第四五九九號裁定送觀察、勒戒後，認
    有繼續施用毒品之傾向。
二、案經臺中縣警察局豐原分局報請臺灣臺中地方法院檢察署檢察官偵查起訴。
    理  由
一、右揭事實業據被告甲○○坦承不諱，且被告為警查獲時及送臺灣臺中看守所附設
    勒戒處所時所採尿液送驗結果，分別呈嗎啡、安非他命及甲基安非他命陽性反應
    一節，有臺中縣衛生局檢驗尿水報告書、臺灣臺中看守所附設勒戒處所報告書煙
    毒尿液檢驗成績書各一份、私立中山醫學院附設孫中山先生紀念醫院、臺中縣警
    察局豐原分局列管毒品人口尿液檢體採集送驗紀錄表各二紙附卷可稽，並有吸食
    器一組扣案可資佐證，足證被告之自白與事實相符。又被告前因施用毒品案件，
    經本院以八十七年度毒聲字第三一二Ｏ號裁定送觀察、勒戒後，認無繼續施用毒
    品之傾向，由臺灣臺中地方法院檢察署檢察官於八十七年十一月二十六日以八十
    七年度偵字第二四八六二號不起訴處分確定，其於五年內再犯本件施用第一級毒
    品海洛因、第二級毒品安非他命罪，經本院以八十九年度毒聲字第四五九九號裁
    定送觀察、勒戒後，認有繼續施用毒品傾向之事實，有臺灣臺中地方法院檢察署
    不起訴處分書、臺灣臺中看守所有無繼續施用毒品傾向證明書各一紙附卷可查，
    足認被告係於五年內再犯本件施用第一、二級毒品罪之事證明確，其犯行洵堪認
    定。
二、核被告甲○○所為，係犯毒品危害防制條例第十條第一項之施用第一級毒品罪、
    同條第二項之施用第二級毒品罪，其施用前後持有第一級毒品海洛因、第二級毒
    品安非他命之低度行為，應均為施用之高度行為所吸收，不另論罪。被告先後多
    次施用第一級毒品、第二級毒品之犯行，均時間緊接，且構成要件相同，顯均係
    基於概括犯意反覆為之，應各依連續犯之規定論以一罪，並均加重其刑。又被告
    曾因違反麻醉藥品管理條例案件，經法院先後判處有期徒刑六月確定，並定應執
    行刑為十月確定，於八十三年十月十七日執行完畢，有臺灣臺中地方法院檢察署
    刑案資料查註紀錄表在卷可稽，其於五年之內再犯本件施用第二級毒品之有期徒
    刑以上之罪，此部分為累犯，應依刑法第四十七條之規定，遞加重其刑。爰審酌
    被告前因施用毒品犯行，甫經觀察、勒戒，經檢察官不起訴處分後猶故態復萌，
    再施用第一級、第二級毒品不輟，無視於毒品對於自身健康之戕害及國家對於杜
    絕毒品犯罪之禁令，然被告犯後尚知悔悟，諒之施用毒品者均有相當程度之生理
    成癮性及心理依賴性，其犯罪心態與一般刑事犯罪之本質並不相同，容應以「病
    人」之角度為考量，並側重適當之醫學治療及心理矯治為宜，且被告經施以長時
    間之強制戒治，固屬保安處分之一種，然既與其所應受之刑罰，同係限制人身自
    由，揆諸比例原則，量刑不宜過重等一切情狀，各量處如主文所示之刑，並定其
    應執行刑。扣案之吸食器一組，為被告所有，供施用安非他命所用之物，業據其
    供承在卷，爰依刑法第三十八條第一項第二款之規定，併宣告沒收。
據上論斷，應依刑事訴訟法第二百九十九條第一項前段，毒品危害防制條例第十條第
一項、第二項、第二十條第三項、第十八條第一項前段，刑法十一條前段、第五十六
條、第四十七條、第五十一條第五款、第三十八條第一項第二款，判決如主文。
中      華      民      國      九十      年      三    月    二十九    日
                                        法  官    陳  慧  珊
右正本證明與原本無異。
如不服本判決，應於送達後十日內向本院提出上訴狀（須附繕本），上訴於台灣高等
法院台中分院。
                                        書記官
中      華      民      國      九十      年      三    月    三十      日
【附錄論罪科刑法條】
毒品危害防制條例第十條：
施用第一級毒品者，處六月以上五年以下有期徒刑。
施用第二級毒品者，處三年以下有期徒刑。


司法院資訊處製作；財團法人民間司法改革基金會備份。
